---
title: "Poverty report"
author: "Карина :)"
date: "10.12.2022"
output:
  html_document:
    toc: true
    toc_float: true
    theme: flatly
    highlight: tango
    fig_width: 14
    fig_height: 11
---

```{r setup, include=FALSE}
knitr::opts_chunk$set(echo = TRUE)
```

# Предварительный анализ данных

```{r, message=FALSE, warning=FALSE}
library(ggplot2)
library(dplyr)
library(lubridate)
library(vroom)
library(readxl)
library(emoGG)
library(GGally)
library(psych)
library(psych)
library(nortest)
library(qqplotr)
library(reshape)
library(ppcor)
library(car)
library(lm.beta)
library(ellipse)
library(vegan)
library(olsrr)

```

Считываем данные.
```{r, message=FALSE, warning=FALSE}
excel_sheets("D:/data/nov/poverty.xls")
dataf <- read_excel("D:/data/nov/poverty.xls", sheet="Sheet1")

```

Посмотрим на структуру и первые строчки.

```{r, message=FALSE, warning=FALSE}
head(dataf)
dim(dataf)

```

Это данные по различным показателям уровня жизни для 97 стран. Оставим только один столбец с названием страны, пропуск значения заменен на NA. Группа - это фактор.

```{r, message=FALSE, warning=FALSE}
datafm <- dataf[ , -9]
names(datafm)[1] <- "COUNTRY"
datafm$GROUP <- as.factor(datafm$GROUP)
head(datafm)
```

**COUNTRY** - название страны

**BIRTH** - рождаемость на 1000 человек населения

**DEAH** - смертность на 1000 населения

**INF_DEAH** - младенческая смертность в возрасте до 1 года на 1000 населения

**LIFE_M** - продолжительность жизни мужчин

**LIFE_F** - продолжительность жизни женщин

**GNP** - валовой национальный продукт на душу населения в долларах США

**GROUP** - группа страны (в какой части мира находится)


Построим pairs plot.
```{r, message=FALSE, warning=FALSE}
ggpairs(datafm, columns = 2:8, diag = list(continuous = "barDiag"))

```


Есть сильно несимметричные распределения и есть неоднородности (видны несколько облаков точек). Категоризующая переменная, объясняющая эту неоднородность - часть мира, в которой расположена страна. Прологарифмируем GNP  и раскрасим по группам. Снова строим pairs plot.


```{r, message=FALSE, warning=FALSE}
datafm$GNP <- log(datafm$GNP)
ggpairs(datafm, columns = 2:8, aes(color = GROUP, alpha = 0.6), diag = list(continuous = "barDiag"))

```


Зависимости стали более линейными, а распределения более симметричными.


Разделяем на группы.

```{r, message=FALSE, warning=FALSE}
data1 <- datafm %>% filter(GROUP == "EAST_E")
data2 <- datafm %>% filter(GROUP == "SOU_A")
data3 <- datafm %>% filter(GROUP == "WEST_E_A")
data4 <- datafm %>% filter(GROUP == "ASIA")
data5 <- datafm %>% filter(GROUP == "MID_EAST")
data6 <- datafm %>% filter(GROUP == "AFRICA")

data7<-data

```


Посмотрим на **descriptive statistics**. Она показывает основные характеристики распределений по группам. У этой функции следующие значения:

**mean** - среднее,

**sd** - стандартное отклонение,

**median** - медиана,

**trimmed** - усеченное среднее,

**mad** - среднее абсолютное отклонение от медианы,

**min** - минимум,

**max** - максимум,

**range** - размах (разница между максимумом и минимумом),

**skew** - асиммерия,

**kurtosis** - эксцесс,  

**se** - стандартная ошибка.


Посмотрим на группу AFRICA, в которой 27 стран. 

Коэффициент асимметрии для рождаемости равен -0.94. Значит распределение сильно скошено вправо (также это понятно из того, что среднее меньше медианы). Минимум расположен далеко от среднего, так как это значение маловероятно. Оно находится на расстоянии больше, чем 2 сигма (13.43 > 2*5.69). А вероятность быть на расстоянии от мат.ожидания больше двух сигм равна всего 0.046. Эксцесс равен -0.15, значит пик более пологий, а хвосты тяжелее, чем у нормального распределения.


```{r, message=FALSE, warning=FALSE}
data_fm <- datafm[ , -1]
data_fm <- data_fm[ , -7]
describeBy(data_fm, datafm$GROUP)

```


Минимумы и максимумы, какие конкретно страны.

**EAST_E**

*Рождаемость*

Венгрия  11.6  Албания  24.7 

*Смертность*

Албания  5.7  Венгрия  13.4 

*Смертность младенцев*

Неизвестная страна (FORMER_E)  7.6  Албания  30.8 

*Продолжительность жизни мужчин*

СССР   64.6  Чехия  71.8

*Продолжительность жизни женщин*

Румыния   72.4  Чехия     77.7  

*ВНП*

Албания  1.86  Чехия    2.08

---

**SOU_A**

*Рождаемость*

Уругвай  18 Боливия  46.6 

*Смертность*

Венесуэла  4.4 Мексика    23.2 

*Смертность младенцев*

Чили     17.1   Боливия  111 

*Продолжительность жизни мужчин*

Боливия  51 Уругвай  68.4

*Продолжительность жизни женщин*

Боливия   55.4  Чили      75.1  

*ВНП*

Албания  1.76   Чехия    2.07

---

**WEST_E_A**

*Рождаемость*

Италия  9.7 США     16.7 

*Смертность*

Япония  6.7     Дания   11.9 

*Смертность младенцев*

Япония      4.5   Португалия  13.1

*Продолжительность жизни мужчин*

Греция  64.4  Япония  75.9

*Продолжительность жизни женщин*

Португалия  72.4  Япония      81.8  

*ВНП*

Греция     2.16  Финляндия  2.32

---

**ASIA**

*Рождаемость*

Гонконг     11.7  Бангладеш   42.2 


*Смертность*

Гонконг     4.9  Афганистан  18.7 

*Смертность младенцев*

Гонконг     6.1  Афганистан  182


*Продолжительность жизни мужчин*

Афганистан  41 Гонконг     74.3

*Продолжительность жизни женщин*

Афганистан  42  Гонконг     80.1

*ВНП*

Монголия   1.55 Гонконг    2.26

---

**MID_EAST**

*Рождаемость*

Израиль  22.3 Оман     45.6 

*Смертность*

Кувейт  2.2   Иран    11.5 

*Смертность младенцев*

Израиль   9.7  Иран      108

*Продолжительность жизни мужчин*

Иран      55.8 Израиль   73.9

*Продолжительность жизни женщин*

Афганистан  55 Гонконг     77.4

*ВНП*

Иордания  1.96  Неизвестная страна (UNITED_A)  2.29

---

**AFRICA**

*Рождаемость*

Тунис  31.1  Гана   44.4 

*Смертность*

Тунис    7.3  Намибия  12.1 

*Смертность младенцев*

Египет   49.4  Ливия    82

*Продолжительность жизни мужчин*

Малави    38.1 Нигерия   48.8

*Продолжительность жизни женщин*

Малави    41.2Нигерия   52.2

*ВНП*

Мозамбик  1.48  Нигерия   1.77


# О виде распределений и о сравнении распределений

Выясним, близки ли распределения к нормальным. Будем анализировать вид распределений признаков по группам, разделяем по частям мира.

## Normal probability plot.

```{r, message=FALSE, warning=FALSE}

df_new <- datafm %>% 
  as.data.frame(datafm) %>% 
  melt(id.vars = c("COUNTRY", "GROUP"))

df1_new <- data1 %>% 
  as.data.frame(data1) %>% 
  melt(id.vars = c("COUNTRY", "GROUP"))
df2_new <- data2 %>% 
  as.data.frame(data2) %>% 
  melt(id.vars = c("COUNTRY", "GROUP"))
df3_new <- data3 %>% 
  as.data.frame(data3) %>% 
  melt(id.vars = c("COUNTRY", "GROUP"))
df4_new <- data4 %>% 
  as.data.frame(data4) %>% 
  melt(id.vars = c("COUNTRY", "GROUP"))
df5_new <- data5 %>% 
  as.data.frame(data5) %>% 
  melt(id.vars = c("COUNTRY", "GROUP"))
df6_new <- data6 %>% 
  as.data.frame(data6) %>% 
  melt(id.vars = c("COUNTRY", "GROUP"))

```

Отклонения от прямой линии указывают на отклонения от нормальности.

Далее будем сравнивать распределения признаков у SOU_A и MID_EAST, поэтому построим для них normal probability plot.

Видим, что у распределений Рождаемости, Смертности младенцев для группы MID_EAST хвосты более легкие, чем у нормального распределения. (Отличием от тяжелых является направление отклонения от прямой линии для нескольких первых и нескольких последних точек. Для легких хвостов первые несколько точек показывают отклонение от линии над линией, а последние несколько точек показывают отклонение от прямой линии под линией. Для тяжелых хвостов эта схема обратная.)

Normal probability plot для MID_EAST.

```{r, message=FALSE, warning=FALSE}
ggplot(df5_new, aes(sample = value)) +
        stat_qq_point(size = 2) +
        facet_wrap(~variable, scales = "free") +
        labs(x = "", y = "") +
        stat_qq_line(color = "darkorchid4")+
        ggtitle("Normal probability plot MID_EAST")
```

Normal probability plot для SOU_A.

```{r, message=FALSE, warning=FALSE}
ggplot(df2_new, aes(sample = value)) +
        stat_qq_point(size = 2) +
        facet_wrap(~variable, scales = "free") +
        labs(x = "", y = "") +
        stat_qq_line(color = "darkorchid4")+
        ggtitle("Normal probability plot SOU_A")

```

Распределения похожи на нормальные.

## PP-plot.

То есть опять используем графический метод для оценки того, следует ли набор данных заданному распределению (нормальному).

Отклонения от прямой линии указывают на отклонения от нормального распределения.

PP-plot для SOU_A.

```{r, message=FALSE, warning=FALSE}
ggplot(df2_new, aes(sample = value)) +
        stat_pp_point(size = 2) +
        facet_wrap(~variable, scales = "free") +
        labs(x = "", y = "") +
        stat_pp_line(color = "blue")+
        ggtitle("PP-plot MID_EAST")
```


PP-plot для MID_EAST.

```{r, message=FALSE, warning=FALSE}
ggplot(df5_new, aes(sample = value)) +
        stat_pp_point(size = 2) +
        facet_wrap(~variable, scales = "free") +
        labs(x = "", y = "") +
        stat_pp_line(color = "blue")+
        ggtitle("PP-plot MID_EAST")
```

Распределения похожи на нормальные.

## Проверка на нормальность по критериям.

Будем рассматривать отдельно по группам, в какой части мира расположена страна. Проверяем по критериям Лиллиефорса (модификация критерия Колмогорова-Смирнова), Андерсона-Даринга (критерий типа омега-квадрат, придает хвостам больший вес, чем тест KS), критерий хи-квадрат Пирсона для сложной гипотезы нормальности, Шапиро-Уилка (примерно квадрат корреляции между x и y в normal probability ploy).


Не будем проводить тесты для всех признаков всех групп. Рассматривается по 2 группы для признаков Рождаемость, Смертность младенцев, Продолжительность жизни мужчин.

### Рождаемость

**WEST_E_A**

```{r, message=FALSE, warning=FALSE}

lillie.test(data3$BIRTH)
ad.test(data3$BIRTH)
pearson.test(data3$BIRTH)
shapiro.test(data3$BIRTH)

```

Гипотеза не отвергается при стандартных уровнях значимости.

**SOU_A**

```{r, message=FALSE, warning=FALSE}

lillie.test(data2$BIRTH)
ad.test(data2$BIRTH)
pearson.test(data2$BIRTH)
shapiro.test(data2$BIRTH)
```

При уровне значимостии 0.05 гипотеза отвергается по критерию хи-квадрат и не отвергается по остальным критериям.


### Смертность младенцев

**SOU_A**

```{r, message=FALSE, warning=FALSE}

lillie.test(data2$INF_DEAH)
ad.test(data2$INF_DEAH)
pearson.test(data2$INF_DEAH)
shapiro.test(data2$INF_DEAH)
```

При уровне значимостии 0.05 гипотеза отвергается по критерию Шапиро-Уилка и не отвергается по остальным критериям.


**MID_EAST**

```{r, message=FALSE, warning=FALSE}

lillie.test(data5$INF_DEAH)
ad.test(data5$INF_DEAH)
pearson.test(data5$INF_DEAH)
shapiro.test(data5$INF_DEAH)

```

Гипотеза не отвергается при стандартных уровнях значимости.

### Продолжительность жизни мужчин

**SOU_A**

```{r, message=FALSE, warning=FALSE}

lillie.test(data2$LIFE_M)
ad.test(data2$LIFE_M)
pearson.test(data2$LIFE_M)
shapiro.test(data2$LIFE_M)
```

Гипотеза не отвергается при стандартных уровнях значимости.

**MID_EAST**

```{r, message=FALSE, warning=FALSE}

lillie.test(data5$LIFE_M)
ad.test(data5$LIFE_M)
pearson.test(data5$LIFE_M)
shapiro.test(data5$LIFE_M)

```

Гипотеза не отвергается при стандартных уровнях значимости.

Как по результатам проверки на нормальность прикинуть, значения асимметрии и эксцесса были около нуля
или существенными? Если гипотеза о нормальности отвергается, то значения асимметрии и эксцесса можно считать существенными.

## Ящики с усами.
Сравненим распределения в группах с помощью ящиков с усами.

```{r, message=FALSE, warning=FALSE}

cols <- c("#7edecc", "#79c4db", "#aede81", "#ded17e", "#8d76e8", "#de7eb6")
          

ggplot(datafm, aes(x = GROUP, y = BIRTH, fill = GROUP)) + 
  stat_boxplot(geom = "errorbar",
               width = 0.25) + 
  geom_boxplot(alpha = 0.8,          
               colour = "#474747",
               outlier.colour = 1) + 
  scale_fill_manual(values = cols) +
  ggtitle("Рождаемость")

```

```{r, message=FALSE, warning=FALSE}

ggplot(datafm, aes(x = GROUP, y = DEATH, fill = GROUP)) + 
  stat_boxplot(geom = "errorbar",
               width = 0.25) + 
  geom_boxplot(alpha = 0.8,          
               colour = "#474747",
               outlier.colour = 1) + 
  scale_fill_manual(values = cols) +
  ggtitle("Смертность")

```

```{r, message=FALSE, warning=FALSE}

ggplot(datafm, aes(x = GROUP, y = INF_DEAH, fill = GROUP)) + 
  stat_boxplot(geom = "errorbar",
               width = 0.25) + 
  geom_boxplot(alpha = 0.8,          
               colour = "#474747",
               outlier.colour = 1) + 
  scale_fill_manual(values = cols) +
  ggtitle("Смертность младенцев")

```

```{r, message=FALSE, warning=FALSE}

ggplot(datafm, aes(x = GROUP, y = LIFE_M, fill = GROUP)) + 
  stat_boxplot(geom = "errorbar",
               width = 0.25) + 
  geom_boxplot(alpha = 0.8,          
               colour = "#474747",
               outlier.colour = 1) + 
  scale_fill_manual(values = cols) +
  ggtitle("Продолжительность жизни мужчин")

```

```{r, message=FALSE, warning=FALSE}

ggplot(datafm, aes(x = GROUP, y = LIFE_F, fill = GROUP)) + 
  stat_boxplot(geom = "errorbar",
               width = 0.25) + 
  geom_boxplot(alpha = 0.8,          
               colour = "#474747",
               outlier.colour = 1) + 
  scale_fill_manual(values = cols) +
  ggtitle("Продолжительность жизни женщин")


```

## t-критерий.

### Смертность младенцев.

Сначала проверим гипотезу о равенстве дисперсий для двух распределений. Рассматриваем Смертность младенцев для SOU_A и MID_EAST.

Критерий Фишера можно использовать только для нормальных распределений, а один из тестов отверг гипотезу о нормальности Смертности младенцев в SOU_A, поэтому будем использовать критерий Левена.

```{r, message=FALSE, warning=FALSE}

data25 <- datafm %>% filter(GROUP == "SOU_A" | GROUP == "MID_EAST" )
leveneTest(INF_DEAH ~ GROUP, data25, center = "mean")

```

Гипотеза не отвергается при стандартных уровнях значимости. Но нельзя считать, что дисперсии равны.

Будем использовать двухвыборочный t-критерий для независимых выборок с равными дисперсиями и с различными дисперсиями, критерий асимптотический. t-критерий точный, когда данные нормальные. 

Если бы был сбалансированный дизайн, то не важно равны дисперсии или нет. (Но он не сбалансирован, разные объемы выборки).

```{r, message=FALSE, warning=FALSE}

t.test(data2$INF_DEAH, data5$INF_DEAH, var.equal=TRUE)
t.test(data2$INF_DEAH, data5$INF_DEAH, var.equal=FALSE)

```

Гипотезы о равенстве математических ожиданий не отвергается при стандартных уровнях значимости.

### Продолжительность жизни мужчин.

Аналогично посмотрим на другой признак - Продолжительность жизни мужчин.

Сначала проверяем гипотезу о равенсте дисперсий. Здесь можно использовать критерий Фишера.

```{r, message=FALSE, warning=FALSE}

var.test(data2$LIFE_M, data5$LIFE_M)

```

Гипотеза не отвергается при стандартных уровнях значимости.

Будем использовать двухвыборочный t-критерий для независимых выборок с равными и различными дисперсиями.

```{r, message=FALSE, warning=FALSE}

t.test(data2$LIFE_M, data5$LIFE_M, var.equal=TRUE)
t.test(data2$LIFE_M, data5$LIFE_M, var.equal=FALSE)

```
Гипотезы о равенстве математических ожиданий не отвергается при стандартных уровнях значимости.

## Критерий Вилкоксона.

Критерий Вилкоксона непараметрический. Хорош тем, что можно использовать при малых объемах выборки и робастностью (свойство статистического метода, характеризующее независимость влияния выбросов на результат исследования). 

Плох тем, что у него мощность меньше, чем у t-критерия.

У нас очень маленькие объемы выборки. Для SOU_A - это 12 индивидов, для MID_EAST - 11 индивидов. Используем критерий Вилкоксона.

```{r, message=FALSE, warning=FALSE}

wilcox.test(data2$INF_DEAH, data5$INF_DEAH)
wilcox.test(data2$LIFE_M, data5$LIFE_M)

```

Гипотезы не отвергаются при стандартных уровнях значимости.

Гипотеза о том, что P(кси1 > кси2) = P(кси1 < кси2). t-критерий, но примененный к рангам.

## Критерий Колмогорова Смирнова.

С помощью критерия Колмогорова-Смирнова можно сравнивать распределения в целом (умеет сравнивать формы распределений).


```{r, message=FALSE, warning=FALSE}

ks.test(data2$INF_DEAH, data5$INF_DEAH)
ks.test(data2$LIFE_M, data5$LIFE_M)

```
Гипотезы о равенстве распределений не отвергаются при стандартных уровнях значимости.

# Об анализе зависимостей

У нас неоднородные данные, будем изучать зависимости только внутри групп по-отдельности. Построим сначала pairs plot для группы AFRICA. 

Коэффициент корреляции Спирмана не реагирует на монотонные преобразования и почти не реагирует на выбросы. Посмотрим на смертность и продолжительность жизни мужчин, видим, что есть выброс. Значит, коэффициент корреляции Спирмана должен быть больше, чем коэффициент корреляции Пирсона. Проверим это, построив соответствующие матрицы. 

```{r, message=FALSE, warning=FALSE}

ggpairs(data6, columns = 2:8, diag = list(continuous = "barDiag"))

```

Матрица корреляций Пирсона

```{r, message=FALSE, warning=FALSE}

dplyr::select(data6, -COUNTRY, -GROUP) %>%
cor(method = "pearson", use = "pairwise.complete.obs") %>%
melt() %>%
ggplot(aes(X1, X2)) +
  geom_raster(aes(fill = value)) +
  geom_text(aes(label = round(value, 3))) +
  scale_fill_gradient2(low=colors()[555], mid=colors()[1], high=colors()[26]) + 
  ggtitle("Pearson AFRICA") +
  theme(axis.text.x = element_text(angle = 50, hjust = 1))

```

Коэффициент корреляции Пирсона для смертности и продолжительности жизни мужчин равен -0.935.

Матрица корреляций Спирмана

```{r, message=FALSE, warning=FALSE}

dplyr::select(data6, -COUNTRY, -GROUP) %>%
cor(method = "spearman", use = "pairwise.complete.obs") %>%
melt() %>%
ggplot(aes(X1, X2)) +
  geom_raster(aes(fill = value)) +
  geom_text(aes(label = round(value, 3))) +
  scale_fill_gradient2(low=colors()[555], mid=colors()[1], high=colors()[26]) + 
  ggtitle("Spearman AFRICA") +
  theme(axis.text.x = element_text(angle = 50, hjust = 1))

```

Коэффициент корреляции Спирмана для смертности и продолжительности жизни мужчин равен -0.951.

Для нормальных распределений коэффициенты Пирсона и Спирмана примерно равны.

Видим достаточно большую корреляцию между продолжительностью жизни (и мужчин, и женщин) и ВНП. Что является причиной, а что следствием? Наверно, чем больше ВНП страны на душу населения, тем больше будет продолжительности жизни людей в этой стране.

Посмотрим на частную корреляцию между Рождаемостью и Смертностью за вычетом ВНП.

```{r, message=FALSE, warning=FALSE}

(data6 %>%
    dplyr::select(BIRTH, DEATH, GNP) %>%
    pcor(method = "pearson"))$estimate["BIRTH", "DEATH"]

```

Частная корреляция 0.3536 между ними меньше, чем обычная корреляция 0.609.

Посмотрим на частную корреляцию между Продолжительностью жизни мужчин и ВНП за вычетом Смертности.

```{r, message=FALSE, warning=FALSE}

(data6 %>%
    dplyr::select(LIFE_M, GNP, DEATH) %>%
    pcor(method = "pearson"))$estimate["LIFE_M", "GNP"]

```

Частная корреляция 0.02495 между ними сильно меньше, чем обычная корреляция 0.658.

# Линейная регрессия

```{r, message=FALSE, warning=FALSE}
#data1 <- datafm %>% filter(GROUP == "EAST_E")
data_asia_mid_east <- datafm %>% filter((GROUP == "ASIA")|(GROUP == "MID_EAST"))
data_africa <- datafm %>% filter(GROUP == "AFRICA")

#head(data_asia_mid_east)
```

```{r, message=FALSE, warning=FALSE}
ggpairs(data_asia_mid_east, columns = 2:8, diag = list(continuous = "barDiag"))
```

```{r, message=FALSE, warning=FALSE}
ggpairs(data_africa, columns = 2:8, diag = list(continuous = "barDiag"))
```

```{r, message=FALSE, warning=FALSE}
model_1 <- lm(formula = LIFE_M ~ BIRTH + INF_DEAH + GNP, data = data_africa)
summary(lm.beta(model_1))
```

```{r, message=FALSE, warning=FALSE}

ellipse_1 <- ellipse(model_1, which=c(2,3), npoints=1000)
#ellipse_1
ggplot() + geom_point(aes(x = ellipse_1[,1], y = ellipse_1[,2]))+xlab("BIRTH")+ylab("INF_DEAH")
```

```{r, message=FALSE, warning=FALSE}
ggcorr(data_africa, 
       label = T, 
       label_size = 4,
       label_round = 2,
       hjust = 1,
       size = 5, 
       color = "royalblue",
       layout.exp = 5,
       low = "green3", 
       mid = "gray95", 
       high = "darkorange",
       name = "Correlation")
```

```{r, message=FALSE, warning=FALSE}
ols_step_backward_p(model_1)
#step(model_1, direction = "backward")
```

```{r, message=FALSE, warning=FALSE}
ols_step_forward_p(model_1)
#step(model_1, direction = "forward")

```

```{r, message=FALSE, warning=FALSE}
shapiro.test(model_1$residuals)
```

```{r, message=FALSE, warning=FALSE}

ggplot(data_africa ,aes(x = model_1$fitted.values, y = model_1$residuals)) +
  geom_point()+
  xlab("Predicted") +
  ylab("Residuals")

```


```{r, message=FALSE, warning=FALSE}
data_africaa <- data_africa[ , -1]
data_africaa <- data_africaa[ , -7]

datt <- data.frame('n' = 1:27, 'country' = data_africa$COUNTRY,
                     'mahalanobis' = mahalanobis(data_africaa, 
                                          colMeans(data_africaa), 
                                          cov(data_africaa)))

ggplot(datt, aes(x = n, y = mahalanobis)) + 
  geom_point(size= 2) + 
  xlab("n") +
  ylab("Mahalanobis' distance")
```

```{r, message=FALSE, warning=FALSE}
dat <- data.frame('n' = 1:27, 'country' = data_africa$COUNTRY,
                     'cook' = cooks.distance(model_1))
ggplot(dat, aes(x = n, y = cook)) + 
  geom_point(size= 2) + 
  xlab("n") + 
  ylab("Cook's distance")

```

```{r, message=FALSE, warning=FALSE}
ols_plot_resid_stud(model_1)
ols_plot_resid_stud_fit(model_1)
```


```{r, message=FALSE, warning=FALSE}
ggplot(data_frame(residuals=rstandard(model_1), studres=studres(model_1)), aes(x=residuals, y=studres))+geom_point()+ geom_abline(scope=1, intercept=0, color = "red")
```

```{r, message=FALSE, warning=FALSE}
data_africa_new <- data_africa[ -c(11,15,19),]
model_2 <- lm(formula = LIFE_M ~ BIRTH + INF_DEAH + GNP, data = data_africa_new)
summary(lm.beta(model_2))

```

```{r, message=FALSE, warning=FALSE}
#new_africa <- data.frame("COUNTRY" = "Land", BIRTH = 38, DEATH = 20, #INF_DEAH = 137, LIFE_M = 60, LIFE_F=70, GNP = 700, GROUP="AFRICA")

new_africa2 <- data.frame(COUNTRY = "Land", BIRTH = 38, INF_DEAH = 137, GNP = 700)
new_africa2
```

```{r, message=FALSE, warning=FALSE}

predict(model_1, newdata = new_africa2, interval="confidence")

```

```{r, message=FALSE, warning=FALSE}

predict(model_1, newdata = new_africa2, interval="prediction")

```
